臺灣新北地方法院板橋簡易庭小額民事判決
111年度板小字第2337號
原      告  裕邦信用管理顧問股份有限公司

法定代理人  陳載霆  
訴訟代理人  蘇偉譽  
            邱至弘  
            黃智華  
被      告  李承翰  
法定代理人  林秋月  

上列當事人間請求給付電信費事件，本院於中華民國111年8月1
日言詞辯論終結，判決如下：
    主      文
被告應給付原告新臺幣叁萬壹仟零玖拾陸元，及其中新臺幣陸仟
肆佰捌拾肆元自民國一○九年九月十二日起至清償日止，按週年
利率百分之五計算之利息。
訴訟費用新臺幣壹仟元由被告負擔。
本判決得假執行。
    事實及理由
一、原告主張：被告前向訴外人亞太電信股份有限公司（下稱亞
    太電信）申請租用門號，又訴外人亞太電信業於民國109年9
    月11日與原告簽訂不良債權買賣契約，就本件債權讓與原告
    。又查被告陸續向原債權人亞太電信申請租用門號為行動電
    話服務（下稱系爭契約），惟被告未依約繳納電信費，迄今
    共積欠電信費及提前終止契約之專案補貼款共計新臺幣（下
    同）31,096元，為此，爰依契約及債權讓與之法律關係起訴
    求命被告給付等語，並聲明：如主文第1項所示。
二、被告之法定代理人則以：被告於108年6月間因受傷受監護宣
    告，不清楚被告本件債權債務關係等語，資為抗辯。
三、本件原告主張之事實，業據其提出欠費門號資訊、債權讓與
    通知書暨讓與通知函、戶籍謄本、行動電話服務申請書暨專
    案同意書等件為證（見支付命令卷第11至25頁），經核系爭
    契約有被告證件影本、簽名，且系爭契約申辦期間為103年
    間，被告則係於108年6月間因傷受監護宣告，是原告於系爭
    契約成立時點仍有完全行為能力。從而，原告請求被告給付
    如主文所示，為有理由，應予准許。
四、本件係就民事訴訟法第436條之8第1項訴訟適用小額程序所
    為被告敗訴之判決，爰依民事訴訟法第436條之20規定，職
    權宣告假執行。
五、訴訟費用負擔之依據：民事訴訟法第78條。本件訴訟費用額
    ，依後附計算書確定如主文所示之金額。
中　　華　　民　　國　　111  　年　　8　　月　　10　　日
                  臺灣新北地方法院板橋簡易庭
                               法  官  吳孟竹
      計    算    書
項        目          金      額（新臺幣）      備    註
第一審裁判費               1,000元
合        計               1,000元
上列為正本係照原本作成。
如不服本判決，應於收受送達後20日內以違背法令為理由向本院
提出上訴狀（上訴理由依法應表明一、原判決所違背之法令及其
具體內容。二、依訴訟資料可認為原判決有違背法令之具體事實
。）如於本判決宣示後送達前提起上訴者，應於判決送達後20日
內補提上訴理由書（須附繕本），如未於上訴後20日內補提合法
上訴理由書，法院得逕以裁定駁回上訴。
中　　華　　民　　國　　111  　年　　8　　月　　10　　日
                               書記官  李庭君